臺灣臺南地方法院民事裁定           100年度司財管字第81號
聲  請  人  臺南市佳里區農會
法定代理人  莊昭宗
代  理  人  謝美華
上列聲請人聲請對被繼承人黃志宏選任遺產管理人事件，本院裁
定如下：
   主  文
選任林瑞成律師為被繼承人黃志宏(男，民國四十一年五月一日
生，身份證統一編號：Ｚ000000000號，生前最後住所
：臺南市○○區○○里○鄰○○路313號，民國九十九年十一月二
十二日死亡)之遺產管理人。
聲請程序費用新臺幣壹仟元由被繼承人黃志宏之遺產負擔。
    理  由
一、按繼承開始時，繼承人之有無不明者，由親屬會議於一個月
    內選定遺產管理人，並將繼承開始及選定遺產管理人之事由
    ，向法院報明；無親屬會議或親屬會議未於前條所定期限內
    選定遺產管理人者，利害關係人或檢察官，得聲請法院選任
    遺產管理人，並由法院依前項規定為公示催告；公示催告期
    限屆滿，無繼承人承認繼承時，其遺產於清償債權，並交付
    遺贈物後，如有剩餘，歸屬國庫，民法第1177條、第1178條
    第2項、第1185條分別定有明文。
二、本件聲請狀意旨略以：連帶保證人（即被繼承人）黃志宏已
    於民國（下同）99年11月22日死亡，其生前以其所有之不動
    產設定本金最高限額抵押權新台幣（下同）72萬元予聲請人
    ，以擔保向聲請人借款之物上保證，目前除抵押債權60萬元
    本金及利息、違約金尚未清償。因被繼承人黃志宏死亡後，
    其繼承人均拋棄繼承，而其親屬會議未於一個月內選定遺產
    管理人，致使聲請人無法就被繼承人黃志宏名下之財產強制
    執行以實現債權，為確保聲請人之權利，故檢具相關資料，
    向法院聲請為被繼承人黃志宏選任遺產管理人等語。
三、經查，聲請人主張之事實，業據其提出本院100年7月25日南
    院龍家慶100年度司繼字第269號函、繼承系統表、借據、抵
    押權設定契約書、抵押權設定契約書其他約定事項、他項權
    利證明書、土地謄本、放款交易明細表（以上皆為影本）各
    1份、戶籍謄本影本等件為證，堪信為真實；復查被繼承人
    黃志宏之繼承人均已拋棄繼承權，業據本院調閱100年度司
    繼字第229、269號拋棄繼承卷宗核閱無誤，又未準用民法第
    1177條規定選定遺產管理人，而聲請人為被繼承人之債權人
    ，故聲請人以利害關係人聲請選任被繼承人黃志宏之遺產管
    理人，核與上開規定並無不合，應予准許。
四、再查，本件被繼承人黃志宏之繼承人均已拋棄繼承權，足見
    渠等對被繼承人遺產之處置已漠不關心，經本院函詢其繼承
    人黃素華、黃素美、黃素真、黃素英、黃聆音、黃偉嘉、黃
    偉碩、陳誼君，請其等於文到五日內以書面陳明是否願意擔
    任被繼承人黃志宏之遺產管理人，逾期視為無意願，上開繼
    承人均逾期未陳明其意願，視為無意願擔任，有送達證書附
    卷可憑。另關於選任林瑞成律師為被繼承人黃志宏之遺產管
    理人部份，本院以100年8月19日南院龍家秀100年度司財管
    字第81號函詢林瑞成律師擔任本件遺產管理人之意願，林瑞
    成律師於100年8月26日回覆本院願意擔任被繼承人黃志宏之
    遺產管理人，有民事陳報狀1件在卷足徵。經本院審酌認林
    瑞成律師具有法律專業知識及能力，且與被繼承人黃志宏所
    遺遺產間無利害關係，若由其擔任本事件之遺產管理人，定
    能秉持其專業倫理擔當此具公益性質之職務，並順利達成管
    理保存及清算遺產之任務。執此，本院認為由林瑞成律師擔
    任被繼承人黃志宏之遺產管理人，應屬妥適，爰裁定如主文
    。
五、依非訟事件法第157條，裁定如主文。
中    華    民    國   100    年    9     月    5     日
                  家事法庭    司法事務官  蔡明賢
以上正本係照原本作成。
如對本裁定抗告須於裁定送達後10日內向本院提出抗告狀。
中    華    民    國   100    年    9     月    7     日
                              書  記  官  黃玉秀